臺灣高雄地方法院刑事判決
111年度金訴字第324號
公  訴  人  臺灣高雄地方檢察署檢察官
被      告  江木保


            林建喜



上列被告因詐欺等案件，經檢察官追加起訴（110年度偵字第542
6號、第7830號），本院判決如下：
    主  文
本件公訴不受理。
    理  由
一、追加起訴意旨係以：被告丁○○與戊○○（追加起訴範圍僅附表
    一編號3，附表一編號1、2部分，均業經判決確定，另為不
    起訴處分）於民國109年10月間，自報紙上應徵工作廣告而
    結識真實姓名年籍不詳，LINE暱稱為「林承凱」之詐騙集團
    成年成員。依其社會生活經驗及智識程度，應可知悉真實姓
    名年籍不詳自稱「承凱」之成年人（尚無證據證明渠等為未
    滿18歲之人），指示其持他人帳戶提款卡提領金錢、收取金
    額再轉交予不詳之人，可能為他人遂行詐欺犯罪，掩飾、隱
    匿詐欺犯罪所得之流向，仍意圖為自己不法之所有，基於縱
    係與「林承凱」及其他真實姓名、年籍不詳之詐騙集團成年
    成員3人以上共同犯詐欺取財、洗錢犯行，亦不違背其本意
    之不確定故意之犯意聯絡，先由真實姓名、年籍不詳之詐欺
    集團成員以不詳方式，向如附表二所示之人索取如附表二所
    示人頭帳戶提款卡。嗣由真實姓名、年籍不詳之詐欺集團成
    員於如附表一所示時間，以如附表一所示方式向如附表一所
    示被害人乙○○等施用詐術，致使該被害人等陷於錯誤，而將
    如附表一所示金額分別匯入如附表一所示帳戶後，戊○○再依
    指示持附表二所示人頭帳戶提款卡，至如附表一所示之自動
    櫃員機提領如各該附表一所示款項，丁○○再依「林承凱」指
    示，如附表一所示向戊○○收取款項，再交由「林承凱」指派
    之人，以上繳犯罪所得及隱匿犯罪所得去向。因認被告丁○○
    就附表一編號1、2、3所為，均係犯刑法第339條之4第1項第
    2款之三人以上共同詐欺取財、洗錢防制法第14條第1項之一
    般洗錢罪嫌；被告戊○○就附表一編號3所為，係犯刑法第339
    條之4第1項第2款之三人以上共同詐欺取財、洗錢防制法第1
    4條第1項之一般洗錢罪嫌。
二、按於第一審辯論終結前，得就與本案相牽連之犯罪或本罪之
    誣告罪，追加起訴，刑事訴訟法第265條第1項定有明文。又
    起訴之程序違背規定者，應諭知不受理之判決，並得不經言
    詞辯論為之，同法第303條第1款、第307條亦有明文。
三、查被告丁○○及戊○○前因詐欺等案件，為檢察官提起公訴（10
    9年度偵字第24478號、第24479號、110年度偵字第2599號）
    及追加起訴(110年度偵字第7371號、第8026號) ，業經本院
    以110年度金訴字第163號、第164號審理後，已於111年8月1
    1日言詞辯論終結，並於111年8月25日宣判，有本院110年度
    金訴字第163號、第164號刑事判決書及書記官辦案進行簿在
    卷可憑，今檢察官在上開案件辯論終結後，認被告之上開犯
    行，有一人犯數罪之相牽連關係，而於111年9月12日向本院
    追加起訴，此有臺灣高雄地方檢察署雄檢信惟110偵5426字
    第1119068351號函上所蓋本院收文戳可稽。揆諸前揭說明，
    本件追加起訴之程序違背規定，爰不經言詞辯論，逕為不受
    理判決之諭知。
四、據上論斷，應依刑事訴訟法第303條第1款、第307條，判決
    如主文。 
中　　華　　民　　國　　111 　年　　9 　　月　　29　　日

                刑事第十三庭  審判長法　官 葉文博
　　　　　　　　　
　　　　　　　　　                  法  官 洪碩垣
　　　　　　　　　
　　　　　　　　　                  法  官 陳俊宏 
以上正本證明與原本無異。
如不服本判決應於收受送達後20日內向本院提出上訴書狀，並應
敘述具體理由；如未敘述上訴理由者，應於上訴期間屆滿後20日
內向本院補提理由書（均須按他造當事人之人數附繕本）「切勿
逕送上級法院」。
中　　華　　民　　國　　111 　年　　9 　　月　　29　　日
　　　　　　　　　　　　　　　　　　書記官 李佳玲

附表一
編號 被害人/是否提告 詐騙時間 詐騙手法 被害人匯款時間、匯入帳戶及遭詐騙金額（新臺幣） 提款人 提款時間、地點及金額 上繳經過 1 （110年度偵字第5426號、第7830號） 乙○○/提告 109年11月4日13時50分許 佯為乙○○友人致電乙○○，佯稱：欲借款周轉云云 109年11月4日14時08分許、14時14分許，孟庭瑄設於內埔郵局帳號00000000000000號帳戶，總計10萬元 戊○○（業經臺灣高雄地方法院以110年度金訴字第123號、124號、125號判決確定） 109年11月4日14時22分 許，高雄市○○區○○○路000 號高師大郵局，總計10萬元（提領 2次，各提領6萬元、4萬元） 戊○○於109年11月4日在青年一路咖啡廳，將所提領款項上繳丁○○。 2 （110年度偵字第5426號） 丙○○/提告 109年11月6日10時許 以line去電告訴人，佯為告訴人之友人急需用款，致告訴人丙○○陷於錯誤委由會計人員林恩瑜依指示匯款。 109年11月6日11時39分許，李佳薰設於國泰世華銀行帳號000000000000號帳戶，15萬元 戊○○（業經臺灣高雄地方法院以110年度審金訴字第172號判決確定） 1、109年11月6日11時59分 許起至同日12時2分許止，高雄市○○區○○○路000號統一超商，8萬元（共提領4次，每次各2萬元）。 2、109年11月6日12時13分 許起至同日時15分許止，高雄市○○區○○○路000號郵局，7萬元（共提領4次，前3次每次各2萬元，第4次1萬元）。 戊○○於109年11月6日在高雄市○○區○○街00號，將所提領款項上繳丁○○。 3 （110年度偵字第5426號） 甲○○/提告 109年11月5日9時許 佯為告訴人女兒急需用款，致告訴人唐春娥陷於錯誤依指示匯款。 109年11月5日12時10分許，王美斐設於第一銀行帳號00000000000號帳戶，5萬元 戊○○ 109年11月5日12時35分 許至同日時38分許，高雄市○○區○○路00號（武廟郵局），8萬元（含他案告訴人唐春娥遭詐欺之3萬元）。 戊○○於109年11月5日在武慶三路81號，將所提領款項上繳丁○○。 

附表二
編號 銀行名稱 帳戶帳號 戶名 1 中華郵政公司股份有限公司內埔郵局 00000000000000 孟庭瑄 2 國泰世華商業銀行 000000000000 李佳薰 3 第一商業銀行 00000000000 王美斐